# 收购对价调整的会计处理

提问人：helencrowhhy 时间：2022-02-25 10:49:23
2019 年A以 1000 万对价收购了B持有的C公司51%股权，能对C加以控制，C并入A的合并报表，合并层面确认了C的评估增值，该收购交易A确认 10 万营业外收入。
之后B觉得卖亏了，并提供了更多证据表明C的价值应为更高；经过长时间协商，最终 2021 年A支付额外的 200 万给B，作为C比之前更值钱的对价（ 200 万按照C更新的评估价值与 2019 年的价值的差额*A持股比例51%计算）
请问， 2021 年额外支付的对价应该怎么处理？
现在的思路是：A增加长投 200 万，增加C在合并层面的评估增值 392 万，并确认递延所得税负债 98 万；增加少数股东权益 144 即（392-98）*0.49；这样算下来有个差额 50 万，应该进商誉吗？
如果这个思路对的话，原先 2019 年确认的营业外收入要冲销吗？

回答人：chenyiwei
如果确实存在这种情况，即完全基于原购买日的估值调整，协议调整原先的交易对价，则该笔追加支付的对价首先冲减原合并报表层面确认的营业外收入，超出部分除了可被证明为对被购买方可辨认净资产购买日公允价值的调整（这部分应作为前期差错更正，并调整少数股东权益）以外，其余部分均调整商誉（对商誉的调整不追溯）。